# 关于长期股权投资相关税费的问题

提问人：wx_5dc3bc5d30f5 时间：2020-03-04 08:05:19
请教，为什么成本法核算的长期股权投资的税费不像交易性金融资产那样计入投资收益，而是计入管理费用呢 这不是一种非日常的投资嘛

回答人：chenyiwei
这是因为合并成本仅仅应当包含支付给被收购方原股东的对价，而税费不属于支付飞原股东的对价。这实际上是将合并报表层面的合并成本计量原则下推到单户报表层面的长期股权投资初始计量了。